【裁判字號】    93,訴,549
【裁判日期】    920617
【裁判案由】    違反台灣地區與大陸地區人民關係條例等
【裁判全文】
臺灣臺中地方法院刑事判決                          九十三年度訴字第五四九號
    公  訴  人  臺灣臺中地方法院檢察署檢察官
    被      告  丙○○
    選任辯護人  賴利水律師
    被      告  甲○○
右列被告等因違反臺灣地區與大陸地區人民關係條例等案件，經檢察官提起公訴（九
十三年度偵字第二四○五號），本院判決如左：
    主  文
丙○○共同違反不得使大陸地區人民非法進入臺灣地區之規定，處有期徒刑陸月，如
易科罰金，以佰元折算壹日。
甲○○共同違反不得使大陸地區人民非法進入臺灣地區之規定，累犯，處有期徒刑肆
月，如易科罰金，以佰元折算壹日。
    事  實
一、丙○○為圖使大陸地區成年女子非法進入臺灣地區工作，竟與甲○○（前因贓物
    案件，經臺灣嘉義地方法院以九十一年度簡字第五九二號判決判處有期徒刑二月
    確定，入監服刑後，於民國九十二年一月二十日執行完畢）、自稱「黃長泉」之
    真實姓名年籍均不詳之成年男子（綽號「海口」，下稱「黃長泉」）、自稱「宋
    孝忠」之真實姓名年籍均不詳之成年男子（下稱「宋孝忠」）、自稱「王振生」
    之真實姓名年籍均不詳之成年男子（綽號「阿生」，下稱「王振生」），大陸地
    區成年女子高濱（尚未尋獲）共同基於偽造文書之概括犯意聯絡，又與甲○○、
    「黃長泉」、「宋孝忠」、「王振生」共同共基於使大陸地區人民非法進入臺灣
    地區之犯意聯絡，先於九十二年七月前某日，由「黃長泉」介紹適合當任人頭丈
    夫之甲○○予丙○○，並向甲○○約定與大陸地區女子假結婚使大陸地區女子入
    境臺灣地區後，可自丙○○處獲得新臺幣（下同）十二萬元，再由丙○○出資由
    「宋孝忠」陪同甲○○至大陸地區，「宋孝忠」並負責打點在大陸地區辦理假結
    婚之一切事務。渠等明知甲○○與大陸地區成年女子高濱並無結婚之真意，亦未
    曾舉行結婚儀式或宴請親友，雙方所締結者為不實之婚姻之情形下，竟於同年七
    月九日推由甲○○與無結婚真意之高濱在大陸地區四川省成都蜀都申請辦理結婚
    登記，並取得該市公證處核發之（２００３）成蜀證內民字第六三九三號結婚公
    證書一份；後於同年七月二十二日，由丙○○與「王振生」委託不知情之佳侶旅
    行社職員丁○○持上開結婚公證書向財團法人海峽交流基金會辦理認證，而取得
    該基金會所核發之（九二）南核字第○三六三三八號認證文書；再於同年七月二
    十三日，由「王振生」、甲○○檢附上述文件，前往臺中縣豐原市戶政事務所，
    填具結婚登記申請書，申請辦理結婚之戶籍登記，共同致使不知情之該管承辦戶
    籍登記之公務員將此一結婚不實事項登載於其職務上所掌之戶籍登記簿等公文書
    上，並據以核發甲○○與高濱結婚之戶籍謄本及更換註記高濱為配偶之新國民身
    分證，足以生損害於戶政機關對戶籍管理之正確性。又於同年七月二十四日，甲○○、「王振生」至臺中縣警察局豐原分局頂街派出所，以配偶來臺探親名義，
    填寫不實之「大陸地區人民進入臺灣地區保證書」，並行使上開戶籍謄本及國民
    身分證等公務員登載不實公文書，共同連續致使該所承辦公務員將甲○○與高濱
    為夫妻關係之不實事項登載於其職務上所掌該保證書簽註意見欄之公文書上，足
    以生損害於警政機關對於轄區居民管理之正確性。丙○○、「王振生」自甲○○
    處取得前述戶籍謄本、大陸地區人民進入臺灣地區保證書等文件，於同年七月二
    十九日，委由不知情之丁○○轉託不知情之僑鵬旅行社職員劉芊蘭，至內政部警
    政署入出境管理局（下稱境管局），填載內容不實之「大陸地區人民進入臺灣地
    區旅行證申請書」，並檢具而連續行使前述大陸地區人民進入臺灣地區保證書、
    戶籍謄本等使公務員登載不實之公文書，申請高濱來臺探親，共同連續致使不知
    情之該局承辦公務員將「探親」之不實事項登載於中華民國臺灣地區旅行證之公
    文書上，而製作並核發予高濱，足以生損害於警政機關對大陸地區人民入出境管
    理之正確性。丙○○、甲○○、「黃長泉」、「宋孝忠」、「王振生」因而共同
    使高濱於九十二年十月二十三日，以配偶探親名義，向不知情之高雄小港機場驗
    關人員連續行使上開登載不實之中華民國臺灣地區旅行證等資料，而利用不知情
    之公務員所核發形式合法之不實文書，掩飾實質非法之方式，非法進入臺灣地區
    。嗣於九十二年十二月五日，經警清查轄內兩岸通婚者之婚姻關係而約談甲○○
    時，始查知上情。
二、案經臺中縣警察局豐原分局報請臺灣臺中地方法院檢察署檢察官偵查起訴。
    理  由
一、按被告以外之人於審判外之言詞或書面陳述，除法律有規者外，不得作為證據；
    又被告以外之人於檢察事務官、司法警察官或司法警察調查中所為之陳述，與審
    判中不符時，其先前之陳述具有較可信之特別情況，且為證明犯罪事實存否所必
    要者，得為證據，刑事訴訟法第一百五十九條第一項及第一百五十九條之二分別
    定有明文。觀諸刑事訴訟法第一百五十九條之二之立法意旨，係因在審判中命證
    人具結及行交互詰問，並藉由法院直接審理及被告行使詰問權之機制，理論上固
    得以使證人之知覺、記憶、表達能力較少產生瑕疵，但實際上仍不能完全確保證
    人於審判中陳述時，不發生知覺、記憶之錯誤及表達能力上之瑕疵，甚或證人為
    不真實陳述等情況，故為發現真實起見，我國爰參照日本刑事訴訟法第三百二十
    一條第一項第二、三款之立法例，在被告以外之人於司法警察調查中所為之陳述
    與其於審判中陳述相反或具有實質性差異時（相反性），及依供述時的外部情節
    為基準加以判斷或參照供述內容作為外部情況之參考，被告以外之人於司法警察
    調查中所為之陳述有較可信之特別情況（特信性），且該陳述對於犯罪事實存在
    與否，不具有其他同等價值、同樣類型的合法證據情形下（必要性），被告以外
    之人於司法警察調查中所為之陳述得為證據。查被告甲○○於本案中之身分雖為
    被告，其所為之陳述對同案被告丙○○不利時，依刑事訴訟法第一百五十九條立
    法理由第三點：「除法律有規定者外，『被告以外之人』審判外之『言詞或書面
    』陳述，原則上均不得作為證據，而將共同被告、共犯、被害人等審判外之陳述
    ，同列入傳聞法則之規範，不以證人審判外之陳述為限」，即屬傳聞證據，然被
    告甲○○於警詢時，製作筆錄之員警詢問：「（去大陸地區娶大陸女子）好處？
    」，被告甲○○自承：「他（黃長泉）說如果去，被告丙○○要給我們每人十二
    萬元。」，被告甲○○又於本院審理時辯稱：伊有結婚意願，伊在警詢時沒有說
    十二萬元之事云云，則在上開前後二供述間存在明顯的矛盾，因而兩供述在相互
    對照中，可反映出導致被告二人是否以假結婚方式使高濱非法進入臺灣地區及偽
    造文書之不同結論，是證人甲○○於司法警察調查中所為之陳述，具有相反性無
    疑；又被告甲○○於警詢中確有為前開之陳述，且被告甲○○當時係就坐應訊，
    神情自若，未見警方對甲○○施以強暴、脅迫、利誘、詐欺等不正方法，而前揭
    對話係被告甲○○主動告知警方事成可得十二萬元，警方並無誘導等情，業經本
    院勘驗警詢ＶＣＤ屬實，並有勘驗筆錄一份在卷足憑，則從被告甲○○陳述時外
    部情況及內部內容綜合判斷，其於警詢中之陳述顯具有較可信之特別情況，而具
    有特信性；復被告甲○○於司法警察調查中為被告丙○○不利之陳述，對於被告
    丙○○犯罪之證據價值具有唯一之意義，是被告甲○○於司法警察調查中之陳述
    具有必要性，則依刑事訴訟法第一百五十九條之二之規定，被告甲○○於警詢時
    所為之前開陳述，為傳聞法則之例外，自有證據能力，得為本院判決參考之依據
    ，合先敘明。
二、訊據被告丙○○固坦承經由「黃長泉」認識被告甲○○，被告甲○○固坦承有於
    於右揭時、地與大陸地區女子高濱辦理結婚登記及申請大陸女子高濱進入臺灣地
    區等情不諱，惟均矢口否認有何偽造文書及使大陸地區人民非法進入臺灣地區犯
    行，被告丙○○辯稱：伊只是純粹借錢給被告甲○○而已，被告甲○○說他要取
    太太，伊借他一萬元，當時是「黃長泉」出來保證云云，被告甲○○辯稱：伊與
    高濱非假結婚，伊有結婚真意云云。然查：
  (一)被告甲○○於本院審理時辯稱：伊在公園認識「黃長泉」，經由「黃長泉」介紹
    到大陸地區四川省成都蜀都結婚，「黃長泉」當保證人，伊向被告丙○○借錢，
    借了三萬元，是「宋孝宗」安排相親的，結婚當時有請客，只有請二桌，請伊太
    太高濱的朋友及家人，伊這邊只有伊一人，其他都是伊太太的人，「宋孝宗」也
    有去，結婚當時「宋孝宗」有在場，伊和高濱在結婚之前在臺灣有寫信聯絡，有
    幾十封信，是「宋孝宗」介紹的，但沒有先看到人，伊和高濱從認識到結婚有一
    年的時間，大陸結婚後有與高濱同房睡覺過，但沒有行房，只有睡在一起，伊結
    婚要傳宗接代云云（參見本院刑事卷宗第九五、一三一、一三二、一三四、一三
    六頁），惟被告於本院審理時供承：伊沒有不動產，平常伊向伊母親拿錢，差不
    多一個月拿二、三次，每次拿幾百元，有時候拿一千多元，或是做臨時工，收入
    不穩定，這兩年也向母親拿錢等語（參見本院刑事卷宗第一三○、一三六頁），
    則依被告當時經濟狀況，顯無成家能力，為何在公園遇見「黃長泉」後，卻突然
    興起至大陸地區結婚之念頭？若依被告甲○○所言與高濱結婚是為了傳宗接代，
    為何與高濱同房卻無任何行房行為？被告甲○○對此又辯稱：伊不敢對她如何，
    因為伊不知她身體狀況如何，伊只有和她牽手云云（參見本院刑事卷宗第一三五
    頁），然被告甲○○自稱與高濱從認識到結婚有一年的時間，雙方魚雁往返亦有
    幾十封信，又係基於相親才結婚云云，顯應對高濱有相當之認識才會結婚，為何
    卻稱不知她身體狀況不敢行房？且被告甲○○於警詢中自承返回臺灣後即四處流
    浪，居無定所，不知高濱何時會入境，亦無聯絡等語（參見臺灣臺中地方法院檢
    察署偵查卷宗第九頁背面），若被告甲○○真有結婚真意，為何不在其臺中縣豐
    原市○○路西湳里一二鄰八七七巷六號居住處等待高濱入境臺灣地區，反而四處
    流浪，居無定所，將如何與高濱聯絡，並共同生活？凡此均與一般正常有結婚真
    意之作為大相逕庭，足見被告甲○○前揭置辯顯無實在。再者，被告甲○○於警
    詢時，製作筆錄之員警詢問：「（去大陸地區娶大陸女子）好處？」，被告甲○○自承：「他（黃長泉）說如果去，被告丙○○要給我們每人十二萬元。」，此
    經本院勘驗警詢ＶＣＤ屬實，並有勘驗筆錄一份在卷足憑，被告甲○○於本院審
    理時空言辯稱警詢未說過被告丙○○給伊十二萬元云云，顯無可採，且被告丙○○自承與被告甲○○並不熟識（參見本院刑事卷宗第一○三頁），若非係要被告
    甲○○充當人頭丈夫，使高濱非法入境臺灣地區，豈有送錢讓被告甲○○去大陸
    地區娶妻後，事畢又給十二萬元之理，益徵被告甲○○與高濱無結婚之真意甚明
    。
  (二)按共同實施犯罪行為之人，在合同意思範圍以內，各自分擔犯罪行為之一部，相
    互利用他人之行為，以達其犯罪之目的者，即應對於全部所發生之結果，共同負
    責；又按意思之聯絡並不限於事前有所謀議，即僅於行為當時有共同犯意之聯絡
    者，亦屬之，且其表示之方法，亦不以明示通謀為必要，即相互間有默示之合致
    ，亦無不可（最高法院二十八年上字第三一一○號判例、七十三年臺上字第二三
    六四號判例意旨參照）。被告丙○○於本院審理時辯稱：和被告甲○○是在「黃
    長泉」的檳榔攤認識，伊和被告甲○○不是很熟，被告甲○○借錢是在他要去大
    陸的時候向伊借的，「黃長泉」以他的檳榔攤作為保證，先借一萬元，另有一千
    元及五百元都有，最多借一千元，借了大約三、四次，有一次在車站交付，其他
    陸陸續續在友愛路交付云云（參見本院刑事卷宗第一○四、一○五頁），惟被告
    甲○○於本院審理時以證人身分結證稱：伊全部共借三萬元，包括吃飯、娶太太
    全部的費用在內，借的及幫忙出資的全部共三萬元，被告丙○○分很多次拿三萬
    元借給伊，借了二、三十次，每次借一、二千或五百元，借的地點有的在嘉義車
    站及嘉義市○○○路及民族路云云（參見本院刑事卷宗第九七、九八、一○三頁
    ），旋又改證稱：是在臺灣向被告丙○○借一萬元，在嘉義拿給伊的，是要娶太
    太用的，到大陸以後又借了幾千元，是「宋孝宗」拿給伊的，共拿給伊幾次，伊
    忘記了，這些錢也是向被告丙○○借的云云（參見本院刑事卷宗第一○一頁），
    則被告甲○○於同一審理庭中所陳述之證詞前後已顯有歧異，且不論何次說詞就
    借貸總額、最高借款、借貸次數、交付地點均與被告丙○○前揭置辯相去甚遠，
    是被告丙○○辯稱：係借錢予被告甲○○云云，即非可採。復被告甲○○又以證
    人身分結證稱：伊在大陸地區叫「宋孝宗」打電話給被告丙○○，告訴他說伊身
    上沒有錢吃飯，伊也有一次直接和被告丙○○打電話聯絡，伊向他說我身上沒有
    錢，娶太太要錢，辦證件也要錢，被告丙○○有說要從臺灣寄錢過來給伊，伊是
    在幾個星期後才收到這幾千元等語（參見本院刑事卷宗第一○二頁），然被告甲○○既有向其母親借錢習慣，已如前述，則若被告甲○○真係在大陸地區娶妻，
    缺乏費用，為何不向其母親或親人借貸金錢，反而透過「宋孝忠」向不熟識之被
    告丙○○要錢？被告丙○○亦不辭煩勞遠從臺灣地區寄錢至大陸地區予被告甲○○，凡此種種，足見被告丙○○與被告甲○○間實已遠超出一般單純借貸關係。
    又證人丁○○於本院審理時證稱：第一次是「王振生」先來辦護照，第二次也是
    「王振生」來辦旅行證，但是東西缺少，結果隔幾天後他帶被告丙○○來辦理旅
    行證，這次東西有補齊，但是沒有繳錢，後來伊打電話給「王振生」，結果他說
    沒有錢，叫伊打電話給被告丙○○，「王振生」有留兩支電話給伊，伊按照這兩
    支電話打電話給被告丙○○都沒有聯絡上，後來伊又打電話給「王振生」說伊聯
    絡不到被告丙○○，隔兩天「王振生」、被告丙○○他們就一起來拿錢給伊，但
    是是誰付的，伊不清楚，他們互稱對方是「董仔」（臺語），然後我就不理他們
    ，讓他們去解決看何人要付錢，辦好的證照、旅行證，伊請「王振生」來拿，被
    告丙○○也有來，伊忘記是交給何人，他們都是一起來得等語（參見本院刑事卷
    宗第八二、八四、九一頁），若依被告丙○○所辯與被告甲○○不熟，僅係單純
    借錢給被告甲○○云云，為何被告丙○○卻多次與「王振生」一同前往旅行社，
    甚至「王振生」還要求證人丁○○向被告丙○○請求代辦手續費用？是被告丙○○此部分行為又顯與一般單純借貸關係不符；且證人丁○○於偵查中證稱：「王
    振生」說被告丙○○是他老闆，若是要收錢要跟被告丙○○拿，當時「王振生」
    有留被告丙○○電話但伊一直打不通，之後伊就催「王振生」，「王振生」又催
    被告丙○○，之後被告丙○○就來繳錢等語（參見臺灣臺中地方法院檢察署偵查
    卷宗第六一頁），再參以證人丁○○於本院審理時證稱「王振生」稱其沒有錢，
    要證人丁○○向被告丙○○索取，之後被告丙○○即與「王振生」一同前往旅行
    社付錢等情，足徵係由被告丙○○繳交被告甲○○申請高濱入臺之相關手續費用
    ，更可確信被告丙○○係立出資之地位。再者，被告甲○○於警詢時自承：「他
    （黃長泉）說如果去，被告丙○○要給我們每人十二萬元。」等語，業如前述，
    則被告丙○○與被告甲○○非親非故，若非係要被告甲○○充當人頭丈夫，使高
    濱非法入境臺灣地區，豈有送錢讓被告甲○○去大陸地區娶妻，並代墊申請入境
    手續費用，又約定事畢給被告甲○○十二萬元之理，再參以被告甲○○與高濱無
    結婚真意，業如前述，益徵被告丙○○就以假結婚方式使高濱非法進入臺灣地區
    之犯行與被告甲○○有犯意聯絡及行為分擔甚明。另以假結婚方式使高濱非法進
    入臺灣地區，必要申辦戶籍登記及保證書、旅行證等文件，亦會使公務員將被告
    甲○○與高濱不實之婚姻狀態登載在所職掌之公文書上，被告丙○○既與「王振
    生」一同前往旅行社辦理高濱入境手續，自知須檢附上述文件，揆諸前揭判例意
    旨，縱被告丙○○未親自辦理上述文件，然被告丙○○與甲○○、「黃長泉」、
    「宋孝忠」、「王振生」、高濱在以假結婚方式使高濱非法進入臺灣地區及偽造
    文書之合同意思範圍以內，各自分擔犯罪行為之一部，相互利用他人之行為，以
    達其犯罪之目的，就上開犯行，自分別有犯意聯絡及行為分擔。
  (三)此外，並有大陸地區四川省成都蜀都公證處核發之（２００３）成蜀證內民字第
    六三九三號結婚公證書影本、財團法人海峽交流基金會核發之（九二）南核字第
    ○三六三二八號認證文書影本各一紙，臺中縣豐原市戶政事務九十三年二月五日
    中縣豐戶字第○九三○○○○六七三號函附之結婚登記申請書影本一紙，內政部
    警政署入出境管理局九十三年二月六日境信凡字第○九三一○一一七八三○號函
    附之大陸地區人民進入臺灣地區旅行證申請書影本、大陸地區人民進入臺灣地區
    保證書影本、記載配偶為高濱之不實戶籍謄本影本、出入境查詢資料各一紙附卷
    佐證，本案事證明確，被告丙○○、甲○○之犯行洵堪認定，應依法論科。
三、按臺灣地區人民與大陸地區人民結婚之方式及其他要件，依行為地之規定，臺灣
    地區與大陸地區人民關係條例第五十二條第一項定有明文，而大陸地區現施行之
    中華人民共和國民法通則第五十八條第一項第四款規定：「惡意串通，損害國家
    、集體或第三人利益之行為無效。」，依此說明，可知依大陸地區法律在大陸地
    區假結婚係屬無效，而本案被告甲○○係在臺灣地區設有戶籍之臺灣地區人民，
    高濱則為大陸地區人民，渠等在大陸地區四川省成都蜀都雖曾為結婚登記，實則
    彼等並無結婚之真意，而係被告丙○○、甲○○、「黃長泉」、「宋孝忠」、「
    王振生」共謀，欲使高濱得以申請來臺非法工作，已如前所述，參之前揭法律規
    定，依行為地即大陸地區之法律規定，被告甲○○及高濱之婚姻，應屬無效婚無
    疑。又查被告丙○○、甲○○於本案行為後，臺灣地區與大陸地區人民關係條例
    已於九十二年十月二十九日修正公布，其中修正後之第七十九條規定已自九十二
    年十二月三十一日起施行（行政院九十二年十二月二十九日院臺秘字第○九二○○六九五一七號令），該條例修正後第七十九條第一項之法定刑係由「五年以下
    有期徒刑、拘役或科或併科新臺幣五十萬元以下罰金」，修正為「一年以上七年
    以下有期徒刑，得併科新臺幣一百萬元以下罰金」，經新舊法比較之結果，自以
    修正前之臺灣地區與大陸地區人民關係條例第七十九條第一項之規定較有利於被
    告，依刑法第二條第一項但書之規定，本案自應適用舊法處斷。再按大陸地區人
    民非經主管機關許可，不得進入臺灣地區，臺灣地區與大陸地區人民關係條例第
    十條第一項定有明文，而大陸地區人民，其父母、配偶或子女在臺灣地區設有戶
    籍者，得申請進入臺灣探親，大陸地區人民進入臺灣地區許可辦法第三條第一項
    第三款亦規定甚明，又臺灣地區與大陸地區人民關係條例第七十九條第一項處罰
    違反同條例第十五條第一款所定之使大陸地區人民非法進入臺灣地區罪，凡非經
    合法手續進入者皆包含之，故使大陸地區人民以「假結婚」真入境之脫法方式，
    進入臺灣地區，即該當本罪，自不以偷渡進入者為限（最高法院八十九年度臺上
    字第七六二○號及九十年度臺上字第三一八○、四二四七、五四二四號、九十二
    年臺上字四○號刑事判決意旨參照），查被告丙○○、甲○○明知高濱係大陸地
區人民，竟推由被告甲○○與之虛偽辦理結婚，並以此徒具合法外觀形式之不實
    結婚事項，使右揭公務員登載於其職務上所掌之前述公文書上，復持以行使，並
    使高濱得以「探親」之不實名義入境，而非法進入臺灣地區，故核被告二人所為
    ，均係犯修正前臺灣地區與大陸地區人民關係條例第七十九條第一項、第十五條
    第一款之使大陸地區人民非法進入臺灣地區罪及刑法第二百十六條、第二百十四
    條之行使使公務員登載不實之文書罪。被告丙○○、甲○○與「黃長泉」、「宋
    孝忠」、「王振生」間，就使大陸地區人民非法進入臺灣地區犯行，有犯意之聯
    絡及行為之分擔，俱為共同正犯；被告丙○○、甲○○與「黃長泉」、「宋孝忠
    」、「王振生」、高濱間，就行使使公務員登載不實之文書犯行，有犯意之聯絡
    及行為之分擔，為共同正犯。又被告二人所共犯使公務員登載不實之低度行為，
    為行使之高度行為所吸收，均不另論罪。被告二人先後共同行使使公務員登載不
    實公文書之犯行，時間緊接，犯罪構成要件相同，顯基於概括之犯意反覆為之，
    為連續犯，應依連續犯之規定以一罪論（因此部分係牽連犯之輕罪，據上論斷欄
    內不引用刑法第五十六條，故不加重其刑，最高法院六十二年度第一次刑庭庭推
    總會議決議【五】參照）。被告二人所犯連續行使使公務員登載不實之文書罪與
    使大陸地區人民非法進入臺灣地區罪二罪間，有方法結果之關係，為牽連犯，應
    從一重之使大陸地區人民非法進入臺灣地區罪一罪處斷。被告甲○○前因贓物案
    件，經臺灣嘉義地方法院以九十一年度簡字第五九二號判決判處有期徒刑二月確
    定入監服刑，於九十二年一月二十日執行完畢，有臺灣高等法院被告全國前案紀
    錄表及臺灣臺中地方法院檢察署刑案資料查註紀錄表在卷可憑，其受有期徒刑執
    行完畢，五年內再犯本件有期徒刑以上之罪，為累犯，應依法加重其刑。爰審酌
    被告丙○○、甲○○為圖使大陸地區成年女子進入臺灣地區，竟使相關公務員填
    具不實資料於職務上所掌之公文書上，進而使大陸地區女子高濱得以非法進入臺
    灣地區，有害社會善良風俗及我國戶政、出入境管理之正確性至明，而被告丙○○於本案中立於出資之主導地位，惡性較被告甲○○為重，暨考以渠等識程度、
    動機、犯罪方法、手段及犯後未見悔意，態度欠佳等一切情狀，各量處如主文所
    示之刑，並均諭知易科罰金之折算標準，以資懲儆。
據上論斷，應依刑事訴訟法第二百九十九條第一項前段，修正前臺灣地區與大陸地區
人民關係條例第七十九條第一項、第十五條第一款，刑法第十一條前段、第二條第一
項但書、第二十八條、第二百十六條、第二百十四條、第五十五條、第四十七條、第
四十一條第一項前段，罰金罰鍰提高標準條例第一條前段、第二條，判決如主文。
本案經檢察官乙○○到庭執行職務
中      華      民      國      九十二      年      六    月    十七    日
                                臺灣臺中地方法院刑事第三庭
                                    審判長法  官 劉錫賢
                                          法  官 黃松竹
                                          法  官 黃裕仁
右正本證明與原本無異。
如不服本判決，應於判決送達後十日內向本院提出上訴狀，上訴於臺灣高等法院臺中
分院( 須附繕本 )。
                                          書記官
中      華      民      國      九十二      年      六    月    十七    日
附錄論罪科刑法條
臺灣地區與大陸地區人民關係條例第七十九條第一項
違反第十五條第一款規定者，處五年以下有期徒刑、拘役或科或併科新臺幣五十萬元
以下罰金。
臺灣地區與大陸地區人民關係條例第十五條第一款
左列行為不得為之：
一、使大陸地區人民非法進入臺灣地區。
刑法第二百十六條
行使第二百十條至第二百十五條之文書者，依偽造、變造文書或登載不實事項或使登
載不實事項之規定處斷。
刑法第二百十四條
明知為不實之事項，而使公務員登載於職務上所掌之公文書，足以生損害於公眾或他
人者，處三年以下有期徒刑、拘役或五百元以下罰金。


司法院資訊處製作；財團法人民間司法改革基金會備份。
